【裁判字號】    99,訴,3495
【裁判日期】    991007
【裁判案由】    侵權行為損害賠償
【裁判全文】
臺灣臺北地方法院民事判決              99年度訴字第3495號
原      告  甲○○
被      告  乙○○
上當事人間請求侵權行為損害賠償事件，原告提起刑事附帶民事
訴訟（本院99年度簡附民字第48號），經本院刑事庭移送前來，
本院於民國99年9 月29日言詞辯論終結，判決如下：
    主  文
被告應給付原告新臺幣壹拾萬元，及自民國九十九年五月十九日
起至清償日止，按週年利率百分之五計算之利息。
原告其餘之訴駁回。
訴訟費用由被告負擔五分之一，餘由原告負擔。
本判決第一項得假執行。
    事  實  及  理  由
一、原告主張：兩造原為男女朋友關係，於民國98年5 月11日下
    午4 、5 時許，在被告臺北縣新店市○○路107 號10樓之1
    住處因故發生爭執，詎原告欲開門返家之際，被告竟阻擋原
    告離去，命原告進入房間，以美工刀威脅原告要見血，若不
    借錢就要原告死，要把原告關在被告住處2 年，又持續打原
    告臉部，不讓原告離去，而侵害原告自由權，致原告受有精
    神上損害。被告自應負擔侵權行為損害賠償責任。爰基於侵
    權行為法律關係。聲明：被告應給付原告新台幣（下同）50
    萬元，及自起訴狀繕本送達翌日即98年5 月19日起至清償日
    止，按年息百分之5 計算之利息。
二、被告則以：請本院依法判決等語置辯。聲明：原告之訴駁回
    。
三、經查，原告主張被告於上開時地，阻擋原告離去，命原告進
    入房間，以美工刀威脅原告要見血，若不借錢就要原告死，
    要把原告關在被告住處2 年，又持續打原告臉部，不讓原告
    離去等情，為被告所不爭執，復經本院調取刑事庭99年度簡
    字第1114號全卷核閱屬實。已徵原告此部分主張，洵屬有據
    ，堪可採認。此外，被告亦因前開事件，遭臺灣台北地方法
    院檢察署檢察官提起公訴，經本院刑事庭判決有罪確定在案
    。益徵原告此部分主張之事實確屬真實。
四、按因故意或過失，不法侵害他人之權利者，負損害賠償責任
    ；不法侵害他人之身體、健康、名譽、自由、信用、隱私、
    貞操，或不法侵害其他人格法益而情節重大者，被害人雖非
    財產上之損害，亦得請求賠償相當之金額。民法第184 條第
    1 項前段、第195 條第1 項，分別訂有明文。本件被告既妨
    害原告行動自由，揆諸前揭說明，被告自應對原告所受損害
    ，負擔侵權行為損害賠償責任。
五、原告主張因被告前開妨害自由行為，致其精神上所受痛苦甚
    為鉅大，爰請求非財產上損害賠償50萬元等情。本院審酌原
    告遭被告妨害自由，且被告迄今仍未能與原告達成和解，賠
    償全部所受精神上之損害，堪認原告確受有精神上痛苦。而
    按原告係高職肄業，從事自家餐飲店櫃臺小姐服務工作，目
    前沒有收入，不需要扶養他人；被告係大學畢業，現入伍服
    役中，未婚，不需要扶養他人等情，分別經兩造陳明在卷。
    此外，參酌兩造原為男女朋友關係，被告竟僅因細故，即以
    前開手段妨害原告行動之自由，甚非可取；及被告於本院刑
    事庭審理時，及時坦承犯行，可認尚有悔悟之心；暨於本件
    事發當時，被告年齡僅為二十四歲，甚為年輕，且本件應係
    兩造因故發生爭執後，被告一時血氣方剛所為等一切情形。
    認為原告此部分主張之非財產上損害賠償50萬元，稍屬過高
    ，應以原告主張被告賠償10萬元範圍內之非財產上損害賠償
    為適當。逾此部分請求，即無理由。
六、綜上所述，原告基於侵權行為法律關係，訴請被告給付原告
    10萬元，及自起訴狀繕本送達被告之翌日即99年5 月19日起
    至清償日止，按年息百分之5 計算之利息，為有理由，應予
    准許。逾此範圍之請求，為無理由，應予駁回。
七、本件判決所命給付之金額，未逾50萬元，爰依民事訴訟法第
    389 條第1 項第5 款規定，為職權宣告假執行如主文第四項
    所示。
八、據上論結，本件原告之訴為一部有理由，一部無理由，依民
    事訴訟法第79條、第389 條第1 項第5 款，判決如主文。
中    華    民    國    99    年    10    月    7     日
                  民事第二庭  法  官  黃呈熹
以上正本係照原本作成。
如對本判決上訴，須於判決送達後20日內向本院提出上訴狀。如
委任律師提起上訴者，應一併繳納上訴審裁判費。
中    華    民    國    99    年    10    月    7     日
                              書記官  傅美蓮

司法院資訊處製作；財團法人民間司法改革基金會備份。
